【裁判字號】    93,易,1131
【裁判日期】    950116
【裁判案由】    竊盜
【裁判全文】
臺灣高雄地方法院刑事判決              93年度易字第1131號
公  訴  人  臺灣高雄地方法院檢察署檢察官
被      告  乙○○
                    現於臺灣高雄監獄執行中
上列被告因竊盜案件，經檢察官提起公訴（93年度偵字第14425
號）及移請併辦〔93年度偵字第24063 號〕，被告於本院準備程
序中為有罪之陳述，經本院合議庭裁定由受命法官依簡式審判程
序獨任審理，本院判決如下：
    主  文
乙○○共同連續竊盜，累犯，處有期徒刑伍月，如易科罰金，以
參佰元折算壹日。
    事  實
一、乙○○曾於89年間因恐嚇案件，經法院判處有期徒刑4 月確
    定，於90年11月5 日執行完畢。竟與庚○○〔冒名戊○○、
    已另通緝中〕於93年7 月17日凌晨2 時45許，在高雄縣大樹
    鄉○○村○○路40號駕駛車牌號碼Ｄ4 ─2855號之自小貨車
    搭載庚○○，【該車係由庚○○獨自於同日7 月17日凌晨1
    時20分許，攜帶客觀上可對人體產生危害之兇器工具Ｌ型扳
    手1 支，在高雄縣大寮鄉○○路上，所竊取為丙○○所有〔
    贓車部分乙○○不知情〕】，二人共同駕駛該車至高雄縣鳳
    山市○○街10號前，因汽油耗盡，二人竟基於共同為自己不
    法所有之意圖，由庚○○下手以塑膠管抽取甲○○所有車牌
    號碼ＹＺ─1249 號 自小貨車內之汽油，以此方式竊取甲○○所有之汽油20公升，乙○○則於駕駛座上擔任把風，適警
    方巡邏至此，發現其2 人行跡可疑，乃上前盤查，乙○○見
    狀遂駕車與戊○○逃離現場，警員見狀自後追捕，至高雄縣
    大寮鄉○○村○○街12號前時，始將其2 人逮獲，並當場查
    扣其等行竊所用之20公升塑膠油桶1 個、水管1 條等物。
二、乙○○復基於意圖為自己不法所有之概括犯意，於93年11月
    26日凌晨許，在高雄市三民區○○○路156 之2 號前，竊取
    己○○所有車牌號碼ＶＩ〡6079號自用客貨車一台，嗣於同
    日13時40分，乙○○駕駛贓車搭載林仁宗、林志強2 人，在
    高雄縣大樹鄉興山村47之6 號前，為警查獲，始知上情。
三、案經高雄縣政府警察局鳳山分局報請高雄地方法院檢察署檢
    察官偵查後提起公訴暨移請本院併案審理。
    理由
一、被告所犯係死刑、無期徒刑、最輕本刑為3 年以上有期徒刑
    以外之罪，被告於準備程序中就被訴事實為有罪之陳述，經
    法官告知簡式審判程序之旨，並聽取公訴人及被告意見後，
    本院認為適宜由受命法官獨任進行簡式審判程序，合先敘明
    。
二、上開被告連續行竊之事實，業據其於警詢及本院審理時坦承
    不諱，核與被害人甲○○、己○○等人於警詢時之指訴及共
    同被告庚○○〔冒用戊○○之名應訊〕於93年7 月17日製作
    警詢時供陳：當時伊與乙○○正在竊取停放在贓車旁之一部
    小貨車上之油，剛好發現警車來，伊就趕緊叫乙○○開車快
    跑等語大致相符，〔見警刑移字第1679號案卷第2 頁〕，且
    有被害2 人出具之贓物認領保管單2 紙，查獲照片、扣押筆
    錄等附卷可稽，復有與共同被告庚○○行竊之時所用之工具
    20 公 升塑膠油桶1 個、水管1 條等物扣案足資佐證，被告
    之自白核與事實相符，自堪信為真實，其罪證已甚明確，犯
    行堪予認定。
三、被告所為，係犯刑法第320 條第1 項之竊盜罪。就犯罪事實
    一之竊取20公升汽油部分，與庚○○有犯意連絡，行為共同
    ，是共同正犯。被告先後所為二次竊盜行為，時間緊接，所
    犯罪名相同，顯係出於概括之犯意為之，為連續犯，依刑法
    第56條之規定以一罪論。又其曾於89年間因犯恐嚇案件，經
    法院判處有期徒刑4 月確定，於90年11月5 日執行完畢等情
    ，有卷附臺灣高等法院被告前案紀錄表及臺灣高雄地方法院
    檢察署刑案資料查註紀錄表各1 份可按，是被告受有期徒刑
    執行完畢，於5 年以內再犯本件最重本刑為有期徒刑以上之
    罪，為累犯，應依刑法第47 條 之規定，加重其刑。移送併
    辦部分犯行，雖未據公訴人起訴，惟與已起訴部分具有連續
    犯關係，為裁判上一罪，且經檢察官移送併案審理，本院自
    得併為審酌，附此敘明。爰審酌被告正值青年，不思自食其
    力，為貪圖私利，即恣意竊取他人財物，所為實不足取，惟
    念其犯後坦承犯行，態度尚可，所竊得之財物皆已返還被害
    人及所得財物非鉅等一切情狀，量處如主文所示之刑，並諭
    知易科罰金折算標準，以資懲儆。扣案之20公升塑膠油桶1
    個、水管1 條等物，雖係被告與共同被告庚○○行竊所用之
    物，惟被告供陳非其所有物，亦無其他積極事證可資證明係
    被告所有之物，爰不予宣告沒收。
據上論斷，應依刑事訴訟法第273 條之1 第1 項、第299 條第1
項前段，刑法第56條、第320 條第1 項、第28條、第47條，罰金
罰鍰提高標準條例第1 條前段、第2 條，判決如主文。
本案經檢察官丁○○到庭執行職務。
中    華    民    國    95    年    1     月    16    日
                  刑事第二庭    法  官  陳銘珠
以上正本證明與原本無異。
如不服本判決，應於收受送達後10日內向本院提出上訴書狀。
中    華    民    國    95    年    1     月    16    日
                                書記官  周祺雯
附錄本判決引用法條：
中華民國刑法第320條第1 項
意圖為自己或第三人不法之所有，而竊取他人之動產者，為竊盜
罪，處 5 年以下有期徒刑、拘役或 500 元以下罰金。


司法院資訊處製作；財團法人民間司法改革基金會備份。
